臺灣臺東地方法院刑事判決
110年度訴字第185號
公  訴  人  臺灣臺東地方檢察署檢察官
被      告  李俊賢



選任辯護人  邱聰安律師（法扶律師）
上列被告因違反毒品危害防制條例案件，經檢察官提起公訴（11
0年度偵字第3309號）及移送併辦（111年度偵字第113號），本
院判決如下：
    主  文
李俊賢犯如附表各編號主文欄所示之罪，各處如附表各編號主文
欄所示之刑及沒收。應執行有期徒刑捌年肆月。
    事  實
一、李俊賢意圖營利而基於販賣第二級毒品之各別犯意，於如附
    表所示之時間、地點，以如附表各編號所示之方式，販賣如
    附表各編號所示數量之甲基安非他命與如附表各編號所示之
    人。嗣經警執行通訊監察，於民國110年10月20日6時許，在
    臺東縣○○市○○路0段000巷00○0號李俊賢居所持票搜索，扣得
    搭配門號0000000000號之IPhone智慧型手機1支（含SIM卡1
    張）、塑膠鏟子2支、空夾鏈袋1批，始悉上情。
二、案經臺東縣警察局移送臺灣臺東地方檢察署檢察官偵查起訴
    及移送併辦。
    理  由
壹、程序部分
　　查本案當事人及辯護人就下述被告李俊賢以外之人於審判外
    之陳述，於本院準備程序中均同意作為證據（本院卷第127
    頁），於本院言詞辯論終結前亦未聲明異議（本院卷第195
    至206頁），經本院審酌各該證據方法作成時，尚無違法不
    當或證明力明顯過低之瑕疵，適宜為本案證據，是依刑事訴
    訟法第159條之5規定，均有證據能力。
貳、實體部分
一、認定犯罪事實所憑之證據及理由
　　上揭犯罪事實，業據被告於警詢、偵查、本院訊問、準備程
    序及審理中坦承不諱（偵卷一第15至47頁、第115至127頁、
    第449至453頁，偵卷二第85至89頁、第93至101頁、第133至
    139頁、第143至147頁、第209至219頁，本院卷第35至36頁
    、第124至125頁、第127頁、第200至205頁），核與證人林
    展瑩、陽嘉慧、馬騰昌、蔡坤霖、楊春足、曾龍山於警詢及
    偵查中之證述大致相符（偵卷一第35至45頁、第131至138頁
    、第149至159頁、第163至174頁、第195至205頁、第211至2
    22頁、第229至247頁、第251至266頁、第297至305頁、第37
    1至385頁、第397至407頁，偵卷二第11至24頁、第49至61頁
    、第73至79頁、第161至169頁），並有臺東縣警察局搜索扣
    押筆錄及扣押物品目錄表、刑案現場照片、手機軟體翻拍照
    片、通訊監察譯文附卷可佐（偵卷一第67至72頁、第75至76
    頁、第132至137頁、第183至191頁、第285至291頁），足認
    被告之任意性自白與事實相符而堪以採信。又被告於本院審
    理中自承：有賺得一點點毒品自己吃等語（本院卷第204頁
    ），堪認被告如附表各編號所示之行為，均有營利之意圖。
    綜上所述，本案事證明確，被告犯行洵堪認定，應予論科。
二、論罪科刑
　㈠核被告附表各編號所為，均係犯毒品危害防制條例第4條第2
    項之販賣第二級毒品罪。其於販賣前持有毒品之低度行為，
    均應為嗣後販賣之高度行為吸收，而均不另論罪。末附表各
    編號所示之犯行間，犯意各別，行為互殊，應予分論併罰。
　㈡被告於105年間因違反毒品危害防制案件，經臺灣臺中地方法
    院以105年度豐簡字第519號判決判處有期徒刑3月確定，於1
    06年5月17日易科罰金執行完畢乙節，有臺灣高等法院被告
    前案紀錄表在案足稽（本院卷第175至188頁），其於有期徒
    刑執行完畢後，5年以內故意再犯本案有期徒刑以上之各罪
    ，均屬刑法第47條第1項規定之累犯。茲審酌其構成累犯之
    部分前案（施用毒品）與本案（販賣毒品）均為同案由案件
    ，足見其刑罰之反應力薄弱，爰依刑法第47條第1項規定暨
    司法院大法官釋字第775號解釋意旨，除法定本刑無期徒刑
    部分者依刑法第65條第1項規定，本不得加重外，就附表各
    編號之犯行，均裁量加重其刑。
　㈢被告於偵查及本院審理中均自白犯如附表各編號所示之販賣
    第二級毒品罪，應依毒品危害防制條例第17條第2項規定，
    均減輕其刑，並依刑法第71條第1項規定，先加後減之。
　㈣本案未因被告之供述而查獲其他正犯或共犯，有臺東縣警察
    局111年1月17日東警刑偵二字第1110002346號函暨附件、臺
    灣臺東地方檢察署111年1月21日東檢熙盈110偵3309字第111
    9001020號函附卷可參（本院卷第75至79頁、第81頁），是
    不得依毒品危害防制條例第17條第1項規定減免其刑，附此
    敘明。
　㈤爰以行為人之責任為基礎，審酌被告明知毒品對人體健康戕
    害甚鉅，不得販賣、持有，竟無視於我國政府禁絕毒害之堅
    定立場，任意販賣毒品牟利，肇生他人施用毒品之來源，戕
    害國民身心健康，所為均應非難。復參酌其各犯行交易之對
    象、毒品數量與對價，兼衡其於本院審理中自述國中畢業之
    教育智識程度、入所前做工、月收入約新臺幣（下同）2、3
    萬元、有女嬰1人在機構中、被告女友無經濟能力、家境拮
    据之家庭經濟狀況等一切情狀（本院卷第205頁），並有被
    告女嬰照片、被告女友所寄信件、哈拿之家網路資料附卷可
    考（本院卷第111至119頁），爰分別量處如附表各編號主文
    欄所示之刑。另思量本案各犯行所涉法益相同、犯罪手段相
    似、交易對象亦有所重疊，於定應執行刑時應予較大之折讓
    幅度，再綜合審慮各犯行間之時空密接程度、整體犯罪非難
    評價、罪數所反映被告之人格特性與犯罪傾向、數罪對法益
    侵害之加重效應及刑法之內部界限，爰依刑法第51條第5款
    規定之限制加重原則，量定如主文所示之應執行刑。
三、沒收
　㈠扣案之塑膠鏟子2支、空夾鏈袋1批，均屬被告所有供附表各
    編號犯行所用之物；扣案之搭配門號0000000000號之IPhone
    智慧型手機1支（含SIM卡1張），屬被告所有供附表編號1至
    4、11、13至14犯行所用之物；未扣案之搭配門號000000000
    0號之手機1支（IMEI：000000000000000號，含SIM卡1張）
    ，屬被告所有供附表編號5、12犯行所用之物；未扣案之搭
    配門號0000000000號之手機1支（IMEI：000000000000000號
    ，含SIM卡1張），屬被告所有供附表編號6至7、10犯行所用
    之物；扣案之IPhone智慧型手機1支、未扣案之搭配門號000
    0000000號SIM卡1張，均屬被告所有供附表編號8至9犯行所
    用之物，業據被告於本院訊問、準備程序及審理中坦承不諱
    （本院卷第34至35頁、第125頁、第200至201頁、第203頁）
    。上揭之物應依毒品危害防制條例第19條第1項規定，不問
    屬於被告與否，於各罪項下為沒收之諭知，未扣案者回歸刑
    法第38條第4項規定，於全部或一部不能沒收或不宜執行沒
    收時，追徵其價額。至其餘扣案物，因與本案無實質關聯性
    ，爰均不宣告沒收，附此敘明。
　㈡未扣案如附表各編號所示之對價，除編號10證人馬騰昌賒欠
    之500元被告未實際領得者外，分屬被告各犯行所獲之犯罪
    所得，應依刑法第38條之1第1項前段、第3項規定，於各罪
    項下分別沒收之，於全部或一部不能沒收或不宜執行沒收時
    ，追徵其價額。
據上論斷，應依刑事訴訟法第299條第1項前段，毒品危害防制條
例第4條第2項、第17條第2項、第19條第1項，刑法第11條、第47
條第1項、第51條第5款、第38條第4項、第38條之1第1項前段、
第3項，判決如主文。
本案經檢察官謝慧中提起公訴及移送併辦，檢察官林靖蓉到庭執
行職務。
中　　華　　民　　國　　111 　年　　3 　　月　　30　　日
                  刑事第三庭  審判長法  官  吳宗航
                                    法  官  陳昱維
                                    法  官  李昆儒
以上正本證明與原本無異。
如不服本判決應於收受送達後20日內向本院提出上訴書狀，並應
敘述具體理由；其未敘述上訴理由者，應於上訴期間屆滿後20日
內向本院補提理由書（均須按他造當事人之人數附繕本）。「切
勿逕送上級法院」。告訴人或被害人對於本判決如有不服，請書
具不服之理由狀，請求檢察官上訴者，其上訴期間之計算係以檢
察官收受判決正本之日期為準。
                                    書記官  黃健豪　　　
中　　華　　民　　國　　111 　年　　3 　　月　　30　　日
附錄本案論罪科刑法條全文
毒品危害防制條例第4條
製造、運輸、販賣第一級毒品者，處死刑或無期徒刑；處無期徒
刑者，得併科新臺幣3000萬元以下罰金。
製造、運輸、販賣第二級毒品者，處無期徒刑或10年以上有期徒
刑，得併科新臺幣1500萬元以下罰金。
製造、運輸、販賣第三級毒品者，處7年以上有期徒刑，得併科
新臺幣1000萬元以下罰金。
製造、運輸、販賣第四級毒品者，處5年以上12年以下有期徒刑
，得併科新臺幣500萬元以下罰金。
製造、運輸、販賣專供製造或施用毒品之器具者，處1年以上7年
以下有期徒刑，得併科新臺幣150萬元以下罰金。
前5項之未遂犯罰之。
附表：
編號 對象 時間 地點 毒品 數量 對價 交易方式 主文 1 林展瑩  110年8月2日4時50分許 臺東縣○○市○○路0段000號全家便利商店臺東知本店（崎仔頭全家）外 1包 （1公克） 2000元 持搭配門號0000000000號之IPhone智慧型手機1支（含SIM卡1張），以通訊軟體LINE聯絡左列對象後，於左列時地，使用塑膠鏟子2支、空夾鏈袋1批交付甲基安非他命，並獲得左列對價。 李俊賢販賣第二級毒品，累犯，處有期徒刑伍年參月。扣案之搭配門號○○○○○○○○○○號IPhone智慧型手機壹支（含SIM卡壹張）、塑膠鏟子貳支、空夾鏈袋壹批，均沒收之。未扣案之犯罪所得新臺幣貳仟元沒收之，於全部或一部不能沒收或不宜執行沒收時，追徵其價額。 2  110年8月22日19時35分許 臺東縣○○鄉○○路00巷0號逸軒大飯店大廳 1包 （1.5公克） 3000元  李俊賢販賣第二級毒品，累犯，處有期徒刑伍年肆月。扣案之搭配門號○○○○○○○○○○號IPhone智慧型手機壹支（含SIM卡壹張）、塑膠鏟子貳支、空夾鏈袋壹批，均沒收之。未扣案之犯罪所得新臺幣參仟元沒收之，於全部或一部不能沒收或不宜執行沒收時，追徵其價額。 3  110年8月24日13時至14時許間 臺東縣○○市○○路0段000巷00弄00號慈保宮  3500元  李俊賢販賣第二級毒品，累犯，處有期徒刑伍年肆月。扣案之搭配門號○○○○○○○○○○號IPhone智慧型手機壹支（含SIM卡壹張）、塑膠鏟子貳支、空夾鏈袋壹批，均沒收之。未扣案之犯罪所得新臺幣參仟伍佰元沒收之，於全部或一部不能沒收或不宜執行沒收時，追徵其價額。 4 陽嘉慧 110年8月14日11時許 臺東縣○○鄉○○路00巷0號逸軒大飯店203號房 1包 （0.2至0.3公克） 星幣14萬（價值1000元） 持搭配門號0000000000號之IPhone智慧型手機1支（含SIM卡1張），電話聯絡左列對象後，於左列時地，使用塑膠鏟子2支、空夾鏈袋1批，交付甲基安非他命與左列對象，左列對象並於翌（15）日以星城online移轉給付星幣14萬（價值1000元）。 李俊賢販賣第二級毒品，累犯，處有期徒刑伍年貳月。扣案之搭配門號○○○○○○○○○○號IPhone智慧型手機壹支（含SIM卡壹張）、塑膠鏟子貳支、空夾鏈袋壹批，均沒收之。未扣案之犯罪所得星幣拾肆萬元沒收之，於全部或一部不能沒收或不宜執行沒收時，追徵其價額。 5 馬騰昌 110年5月24日某時 臺東縣○○市○○街000巷0號馬偕紀念醫院超商內 1包 （1公克） 2000元      持搭配門號0000000000號之手機1支（IMEI：000000000000000號，含SIM卡1張），電話聯絡左列對象後，囑不詳友人使用塑膠鏟子2支、空夾鏈袋1批，交付甲基安非他命與左列對象，左列對象並於翌（25）日某時付款。 李俊賢販賣第二級毒品，累犯，處有期徒刑伍年參月。扣案之塑膠鏟子貳支、空夾鏈袋壹批，均沒收之。未扣案之搭配門號○○○○○○○○○○號之手機壹支（IMEI：○○○○○○○○○○○○○○○號，含SIM卡壹張）、犯罪所得新臺幣貳仟元沒收之，於全部或一部不能沒收或不宜執行沒收時，追徵其價額。 6  110年6月7日9時許 臺東縣○○市○○路0段000號豐源國小附近   持搭配門號0000000000號之手機1支（IMEI：000000000000000號，含SIM卡1張），電話聯絡左列對象後，於左列時地，使用塑膠鏟子2支、空夾鏈袋1批交付甲基安非他命，並獲得左列對價。 李俊賢販賣第二級毒品，累犯，處有期徒刑伍年參月。扣案之塑膠鏟子貳支、空夾鏈袋壹批，均沒收之。未扣案之搭配門號○○○○○○○○○○號手機壹支（IMEI：○○○○○○○○○○○○○○○號，含SIM卡壹張）、犯罪所得新臺幣貳仟元沒收之，於全部或一部不能沒收或不宜執行沒收時，追徵其價額。 7  110年6月10日17時10分許 臺東縣○○市○○街000號旁巷口    李俊賢販賣第二級毒品，累犯，處有期徒刑伍年參月。扣案之塑膠鏟子貳支、空夾鏈袋壹批，均沒收之。未扣案之搭配門號○○○○○○○○○○號手機壹支（IMEI：○○○○○○○○○○○○○○○號，含SIM卡壹張）、犯罪所得新臺幣貳仟元沒收之，於全部或一部不能沒收或不宜執行沒收時，追徵其價額。 8  110年7月1日3時49分許 臺東縣建和地區歐秀妹住處附近   持搭配門號0000000000號之IPhone智慧型手機1支（含SIM卡1張），電話聯絡左列對象後，於左列時地，使用塑膠鏟子2支、空夾鏈袋1批交付甲基安非他命後，左列對象當場給付1600元，剩餘400元於同日18時許還清。 李俊賢販賣第二級毒品，累犯，處有期徒刑伍年參月。扣案之IPhone智慧型手機壹支、塑膠鏟子貳支、空夾鏈袋壹批，均沒收之。未扣案之搭配門號○○○○○○○○○○號SIM卡壹張、犯罪所得新臺幣貳仟元沒收之，於全部或一部不能沒收或不宜執行沒收時，追徵其價額。 9  110年7月1日18時許 臺東縣○○市○○街00巷00號馬騰昌住處   持搭配門號0000000000號之IPhone智慧型手機1支（含SIM卡1張），電話聯絡左列對象後，於左列時地，使用塑膠鏟子2支、空夾鏈袋1批交付甲基安非他命，並獲得左列對價。 李俊賢販賣第二級毒品，累犯，處有期徒刑伍年參月。扣案之IPhone智慧型手機壹支、塑膠鏟子貳支、空夾鏈袋壹批，均沒收之。未扣案之搭配門號○○○○○○○○○○號SIM卡壹張、犯罪所得新臺幣貳仟元沒收之，於全部或一部不能沒收或不宜執行沒收時，追徵其價額。 10  110年7月3日17時許 臺東縣建和地區歐秀妹住處附近  2500元 持搭配門號0000000000號之手機1支（IMEI：000000000000000號，含SIM卡1張），電話聯絡左列對象後，於左列時地，使用塑膠鏟子2支、空夾鏈袋1批交付甲基安非他命，惟左列對象僅給付2000元，賒帳500元迄今未還。 李俊賢販賣第二級毒品，累犯，處有期徒刑伍年參月。扣案塑膠鏟子貳支、空夾鏈袋壹批，均沒收之。未扣案之搭配門號○○○○○○○○○○號手機壹支（IMEI：○○○○○○○○○○○○○○○號，含SIM卡壹張）、犯罪所得新臺幣貳仟元沒收之，於全部或一部不能沒收或不宜執行沒收時，追徵其價額。 11 蔡坤霖 110年8月14日0時至3時間某時 臺東縣○○鄉○○路00巷0號逸軒大飯店203號房 1包 （0.2至0.3公克） 1500元 持搭配門號0000000000號之IPhone智慧型手機1支（含SIM卡1張），電話聯絡左列對象後，於左列時地，使用塑膠鏟子2支、空夾鏈袋1批交付甲基安非他命，雙方約定以李俊賢積欠之債務抵償。 李俊賢販賣第二級毒品，累犯，處有期徒刑伍年貳月。扣案之搭配門號○○○○○○○○○○號IPhone智慧型手機壹支（含SIM卡壹張）、塑膠鏟子貳支、空夾鏈袋壹批，均沒收之。未扣案之犯罪所得新臺幣壹仟伍佰元沒收之，於全部或一部不能沒收或不宜執行沒收時，追徵其價額。 12 楊春足  110年5月21日17、18時間某時 臺東縣○○市○○街00號陽春足居處門口 1包 （0.1至0.2公克） 500元 持搭配門號0000000000號之手機1支（IMEI：000000000000000號，含SIM卡1張），電話聯絡左列對象後，於左列時地，使用塑膠鏟子2支、空夾鏈袋1批交付甲基安非他命，並獲得左列對價。 李俊賢販賣第二級毒品，累犯，處有期徒刑伍年壹月。扣案之塑膠鏟子貳支、空夾鏈袋壹批，均沒收之。未扣案之搭配門號○○○○○○○○○○號之手機壹支（IMEI：○○○○○○○○○○○○○○○號，含SIM卡壹張）、犯罪所得新臺幣伍佰元沒收之，於全部或一部不能沒收或不宜執行沒收時，追徵其價額。 13  110年9月27日14、15時間某時 臺東縣○○市○○○路000巷00號李俊賢所居之民宿房內 1包 （0.3至0.4公克） 1000元 持搭配門號0000000000號之IPhone智慧型手機1支（含SIM卡1張），電話聯絡左列對象後，於左列時地，使用塑膠鏟子2支、空夾鏈袋1批交付甲基安非他命，並獲得左列對價。 李俊賢販賣第二級毒品，累犯，處有期徒刑伍年貳月。扣案之搭配門號○○○○○○○○○○號IPhone智慧型手機壹支（含SIM卡壹張）、塑膠鏟子貳支、空夾鏈袋壹批，均沒收之。未扣案之犯罪所得新臺幣壹仟元沒收之，於全部或一部不能沒收或不宜執行沒收時，追徵其價額。 14 曾龍山 110年6月初某日 臺東縣○○市○○路00號北基日盛加油站對面巷子 1包 （0.5公克） 1500元 持搭配門號0000000000號之IPhone智慧型手機1支（含SIM卡1張），以通訊軟體LINE聯絡左列對象後，於左列時地，使用塑膠鏟子2支、空夾鏈袋1批交付甲基安非他命，並獲得左列對價。 李俊賢販賣第二級毒品，累犯，處有期徒刑伍年貳月。扣案之搭配門號○○○○○○○○○○號IPhone智慧型手機壹支（含SIM卡壹張）、塑膠鏟子貳支、空夾鏈袋壹批，均沒收之。未扣案之犯罪所得新臺幣壹仟伍佰元沒收之，於全部或一部不能沒收或不宜執行沒收時，追徵其價額。